臺灣雲林地方法院刑事判決　　　　　　　　　　　　　　九十一年度簡上字第八號
　　上 訴 人　甲○○
右上訴人因竊盜案件，不服本院斗六簡易庭九十一年度六簡字第五號於中華民國九十
一年一月十六日第一審判決（聲請簡易判決處刑書：臺灣雲林地方法院檢察署九十年
度偵字第四八二九號），提起上訴，本院判決如左︰
    主  文
原判決撤銷。
甲○○竊盜，處罰金仟元，如易服勞役，以佰元折算壹日。
    事  實
一、甲○○前為環安停車場職員，意圖為自己不法之所有，於民國（下同）九十年十
    一月九日上午十一時四十五分許，在雲林縣斗六市○○路一三０號（環安停車場
    ）處，以佯稱為客人乙○○移動停車位置，以免乙○○所停放停車場之車號五Ｍ
    –三八八二號自用小客車擋到他人位置為由，向不知情同事盧淑珍騙取其為乙○
    ○保管之上開自用小客車鑰匙，旋即開啟該車潛入竊取乙○○所有硬幣約（新台
    幣、下同）八十元，得手後，嗣為警循線查獲，並從甲○○身上起獲乙○○以膠
    帶黏綁五元硬幣一枚、一元硬幣四枚。
二、案經乙○○訴由雲林縣警察局斗六分局報請臺灣雲林地方法院檢察署檢察官偵查
    後聲請簡易判決處刑。
    理  由
一、前開犯罪事實，業經被告坦白承認，核與告訴人乙○○及證人盧淑珍在偵查中之
    陳述情節大致相符，有該偵訊筆錄可參，此外，並有贓物領據一紙、現場所拍攝
    之照片二張在警卷可資佐證。本件事證明確，被告犯行足以認定，應予依法論科
    。
二、核被告所為，是犯刑法第三百二十條第一項之竊盜罪。原審據以判處被告即上訴
    人有期徒刑四月，如易科罰金，以銀元三百元折算一日，固非無見。然上訴意旨
    ，指摘原判決量刑過重。本院審酌被告並無犯罪之前科紀錄，素行良好，有台灣
    高等法院被告全國前案紀錄表可參，且被告犯罪手段和平，所竊財物僅約八十元
    ，犯後並坦承犯行，且向被害人道歉，取得被害人之諒解，有其提出之雲林縣斗
    六市調解委員會調解書可按，足信無誤，態度良好等一切情狀，認本件上訴，為
    有理由，應由本院撤銷原判決，改判處如主文所示之罪刑，並諭知易服勞役之折
    算標準。
三、據上論斷，應依刑事訴訟法第四百五十五條之一第三項、第三百六十九條第一項
    前段、第三百六十四條、第二百九十九條第一項前段，刑法第三百二十條第一項
    、第四十二條第二項，罰金罰鍰提高標準條例第一條前段、第二條，判決如主文
    。
本案經檢察官王淑月到庭執行職務。
中      華      民      國    九十一    年      五      月      三十    日
                                      臺灣雲林地方法院刑事第一庭
          審判長法官  紀  文  勝
                                                法官  林  輝  煌
                                                法官  黃  一  馨
右正本證明與原本無異。
不得上訴。
                                              書記官  鄭  國  銘
中      華      民      國    九十一    年      五      月      三十    日
附錄：
中華民國刑法第三百二十條
(普通竊盜罪、竊佔罪)
意圖為自己或第三人不法之所有，而竊取他人之動產者，為竊盜罪，處五年以下有期
徒刑、拘役或五百元以下罰金。意圖為自己或第三人不法之利益，而竊佔他人之不動
產者，依前項之規定處斷。
前二項之未遂犯罰之。
